臺灣高等法院高雄分院刑事判決　　　 100年度上易字第1175號
上　訴　人　臺灣高雄地方法院檢察署檢察官
被　　　告　曾宏榮
　　　　　　曾明智
上列上訴人因被告家庭暴力之傷害案件，不服臺灣高雄地方法院
100 年度易字第1335號中華民國100 年10月26日第一審判決（起
訴案號：臺灣高雄地方法院檢察署99年度偵字第32980 號），提
起上訴，本院判決如下：
     主  文
上訴駁回。
     理  由
一、按上訴書狀應敘述具體理由；又第二審法院認為上訴書狀未
    敘述理由或上訴有刑事訴訟法第362 條前段之情形者，應以
    判決駁回之，同法第361 條第2 項、第367 條前段定有明文
    。
二、檢察官上訴意旨略以：(一)被害人曾美英因遭被告曾明智、曾
    宏榮攻擊，致受有頸部後側壓痛之傷害之情，已經被害人曾
    美英證述明確，又被告2 人亦不否認有將被害人曾美英推出
    門外，且被告2 人此舉係在盛怒之下所為，有現場錄音可佐
    ，依常理判斷，被告2 人以粗暴行為推打被害人曾美英，必
    然造成身體傷害，況被害人曾美英遭被告2 人推打後，旋至
    醫院驗傷及據實告知頸部後側壓痛，並未誇大病情，足佐被
    害人曾美英之指述與事實相符，被害人曾美英所受頸部後側
    壓痛同屬身體組織變化之一種情狀，被告2 人傷害被害人曾
    美英，應可認定。原判決認被告2 人傷害被害人曾美英之犯
    行不能證明，即有未當。(二)被告2 人前曾有傷害、毀損行為
    ，嗣經告訴人撤回告訴而未受刑事處罰，足徵被告2 人平日
    即未能以理性和平方式處理糾紛，本件復以暴力手段傷害被
    害人曾梅英，惡性之大，原審僅分別判處有期徒刑4 月、6
    月，量刑顯有不當。
三、經查，(一)原判決已說明公訴意旨認被告曾宏榮、曾明智有傷
    害告訴人曾美英之犯行，除告訴人曾美英之證述外，並無其
    他積極證據足佐；至臺北市立聯合醫院陽明院區受理家庭暴
    力事件驗傷診斷書記載告訴人曾美英受有頸部後側壓痛，亦
    係依告訴人曾美英之主訴，且告訴人曾美英與曾梅英一起至
    被告家裡，告訴人曾梅英於受傷後當日（即99年8 月23日）
    下午即至高雄榮民總醫院驗傷，而告訴人曾美英卻遲於同年
    月25日上午才至台北市立聯合醫院陽明院區驗傷而主訴頸部
    後側壓痛，則該診斷書尚非屬足以證明被告2 人傷害犯行之
    補強證據；而告訴人曾美英所提出其臉部之照片亦未能見有
    明顯傷勢，另證人即到場之警員謝偉勝結證稱沒有注意告訴
    人曾美英身上有無傷口或是肉眼明顯可見之傷勢等語；原判
    決因而認被告曾宏榮、曾明智被訴傷害告訴人曾美英之犯行
    不能證明，乃就此部分諭知被告2 人無罪，經核無違誤。檢
    察官上訴意旨猶以告訴人曾美英之證述為真實，指摘原判決
    不當，並未依憑卷證資料，明確指出原判決所為證據證明力
    之判斷有何違背經驗、論理法則之情形，而構成應予撤銷之
    具體理由，此部分上訴即不合法律上之程式。(二)原判決就被
    告2 人傷害告訴人曾梅英有罪部分，已審酌被告2 人與告訴
    人曾梅英為旁系血親，不思理性溝通，竟以暴力相向，足認
    其控制情緒之能力不佳，行為亦屬不當，且被告2 人始終否
    認犯行，反指控係告訴人曾梅英前來搶劫，亦未賠償告訴人
    曾梅英或道歉，並考量其造成告訴人曾梅英受傷之情形及被
    告2 人之智識程度、經濟狀況、分工情形等一切情狀，量處
    被告曾宏榮有期徒刑4 月，量處被告曾明智有期徒刑6 月，
    併諭知如易科罰金以新臺幣1 千元折算1 日之折算標準。經
    核原判決量刑尚屬允當，檢察官上訴意旨指摘原判決此部分
    量刑不當，即無理由。此外，檢察官並未依據卷內既有訴訟
    資料或提出新事證，指摘或表明原審判決有何採證認事、用
    法或量刑等足以影響判決本旨之不當或違法，而構成應予撤
    銷之具體理由（例如：依憑證據法則具體指出所採證據何以
    不具證據能力，或依憑卷證資料，明確指出所為證據證明力
    之判斷如何違背經驗、論理法則），其上訴即不合法律上之
    程式。
四、再上訴不合法律上之程式之情形，依刑事訴訟法第367 條但
    書規定：「但其情形可以補正而未經原審法院命其補正者，
    審判長應定期間先命補正。」，係指上訴書狀未敘述理由，
    原審未命補提理由書狀，審判長即應定期間先命補正，上訴
    書狀如已載理由者，即無審判長應定期間先命補正之適用。
    從而，檢察官之上訴書狀未敘述具體理由，且於上訴期間屆
    滿（即100 年11月19日）後之20日內（即100 年12月9 日以
    前），亦未補提上訴具體理由，依上開規定，顯屬違背法律
    上之程式，應由本院依同法第367 條前段、第372 條不經言
    詞辯論判決如主文。
中    華    民    國  100     年    12    月    22    日
                    刑事第八庭  審判長法  官  李炫德
                                      法  官  徐美麗
                                      法  官  郭玫利
以上正本證明與原本無異。
不得上訴。
中    華    民    國  100     年    12    月    22    日
                                      書記官  梁美姿